臺灣台中地方法院民事判決　九十一年度勞訴字第一五號
　　原　　　告　徐永富
　　被　　　告　台中商業銀行股份有限公司
　　法定代理人　甲○○
右當事人間請求給付退休金事件，本院判決如左：
    主    文
被告應給付原告新台幣伍佰肆拾貳萬陸仟柒佰貳拾肆元及自民國九十一年四月二日起
至清償日止按年息百分之五計算之利息。
訴訟費用由被告負擔。
本判決於原告以新台幣壹佰捌拾萬玖仟元為被告供擔保後，得假執行。但被告如於假
執行程序實施前以新臺幣伍佰肆拾貳萬陸仟柒佰貳拾肆元為原告預供擔保，得免為假
執行。
    事    實
甲、原告方面：
  一、聲明：求為判決除假執行之擔保金額外，餘如主文所示。
  二、陳述：
  （一）被告於民國八十五年四月十六日聘任原告為其高雄分行副理兼高雄分行籌備
        處主任。四月十八日到職起聘，原告應保證至少在被告公司任職柒年以上，
        被告承諾應付原告每年薪資總額為新台幣（下同）一百九十二萬元，該金額
        含每月薪資、各項津貼、獎金，如原告服務未滿壹年時則依比率核算年薪（
        契約書第三條第一項第三款）。又退休上約定原告於被告公司服務滿七年後
        ，可申請退休，但任何一方於七年內因發生意外，所導致原告在服務期間不
        得不中途離職時，被告仍同意原告辦理退休（契約書第三條第二項）。被告
        於九十年十二月二十六日以中人事室第八五七七號函知原告：「任職高雄分
        行五年來，明顯經營不善，造成銀行損失，特函知自九十一年一月一日起終
        止與台端之聘任契約並辦理退休。」，兩造間之委任契約於九十一年一月一
        日終止。
  （二）依聘任契約書第三條第二項第三款約定：「乙方在本行服務至上述期間屆滿
        退休時於核算退休金時之年資計算應加計其在彰化銀行服務年資（自民國六
        十二年十月起至離職日止）一併計算。」準此，原告之服務年資為二十八年
        又兩個月（六十二年十月起至九十年十二月三十一日止），依工作規則第五
        十六條核算為四三．五基數；月平均工資為十六萬元（0000000/12=160,000
        ），退休金總額為六百九十六萬元（160,000*43.5= 6960,000）被告同意
        給付一百五十三萬三千二百七十六元，尚欠五百四十二萬六千六百二十四元
        ，被告拒不給付，爰依兩造於八十五年四月九日所立聘任契約，請求被告履
        行契約，應付原告退休金如訴之聲明第一項所示。
  （三）對被告抗辯之陳述：
    １、被告主張原告服務屆滿七年，始可加計彰化銀行之年資，應非當事人立約時
        之真意：
    (1)民法第九十八條明定「解釋意思表示，應探求當事人之真意，不得拘泥於所
        用之辭句。」又「解釋私人之契約應通觀全文，並斟酌立約當時之情形，以
        期不失立約人之真意。」（十八年上字第一七二七號判例）
    (2)查聘任契約書第（二）之(3)雖稱「上述期間屆滿退休時」然從全文而觀之，
        所謂上述期間有二，即第一款所謂「服務滿七年後」及第二款所稱「中途離
        職時」之預告期間，前者字義明確，而後者如本件被告於九十年十二月二十
        六日通知原告，但係自九十一年一月一日起終止（預告期間），則九十一年
        一月一日則為期間屆滿日。字義明確而週延，不容被告斷章取義。
    (3)聘任當時，被告要原告保證至少任職七年以上，違約時，不得申領退休金，
        貪瀆而離職時亦同。但如任何一方於七年內發生意外，導致原告不得不中途
        離職時，此乃不可歸責於原告之事由，故被告仍同意辦理退休。此種情形如
        不可加計彰銀之服務年資，應予明定除外。既准同服務滿七年情形辦理退休
        ，其退休條件自應相同，始符合平等原則。
      (4)退而言之，設若被告之主張正確，然原告無法繼續服務滿七年以上，係非可
        歸責於原告之事由；詎被告以莫須有之理由終止委任契約，依民法第一百零
        一條第一項「因條件成就而受不利益之當事人，如以不正當行為阻其條件之
        成就者，視為條件已成就。」之規定，亦應視同應加計彰化銀行之服務年資
        。否則被告依民法第五百四十九條第一項規定隨時終止委任契約，對原告顯
        失公平。有失兩造立約時之真意。
    ２、兩造間為委任關係，並非勞僱關係，無勞動基準法之適用：
      (1)被告抗辯平均工資依勞基法相關規定計算云云，然按經理人與公司間為委任
        關係，此觀公司法第二十九條第一項：「公司得依章程規定置經理人，其委
        任、解任及報酬．．．．」之規定即明。又被告於九十年十二月二十六日所
        發終止契約函說明二明示：「依民法第五四九條第一項及聘任契約書第三條
        第二項第二款之規定辦理終止契約。」，事實上原告為高雄分公司之經理，
        對外代表被告高雄分公司，為資方代表，對一定目的之事務，具有獨立之裁
        量權。故非屬勞動基準法所稱之勞工，其退休及其他勞動條件等權利義務事
        項，應由兩造所定台中區中小企業銀行聘任契約書為準則。（最高法院八十
        三年度台上字第七二號判決及行政院勞工委員會80.5.30台 (80)勞動一字第
        一二三五二號函示參照。）
      (2)本件委任報酬依契約第三條約定係採年薪計算方式，即每年年薪總額為新台
        幣一百九十二萬元，上開金額含每月薪津、各項津貼、獎金。任職中，被告
        固於每月支付一０四、七九八元，然不計公司當年度盈虧，每年給付原告之
        數額均補足一百九十二萬元，自聘任起至核准退休止，未曾增減給付額。故
        該一百九十二萬元係屬每年固定且經常性之給與，折合每月為十六萬元。被
        告引用勞動基準法及其細則相關規定主張平均工資為一０四、七九八元，應
        無足採。何況被告自行計算並已給付之一百五十三萬三千二百七十六元，係
        以十二萬七千七百七十三元計其平均工資、考績獎金及工作獎金均包含在內
        ，附被告計算表乙份為憑。
  （三）證據：提出聘任契約書、被告總行中人事字第八五七七號函、退休金計算明
        細表、申請書等為證。
乙、被告方面：
  一、聲明：原告之訴及假執行之聲請均駁回。若受不利判決，願供擔保，請准宣告免
      為假執行。
  二、陳述：
  （一）原告未於被告銀行服務滿七年，故依約，其退休年資不應加計其在彰化銀行
        服務年資。蓋：
    １、按因兩造聘任契約書第三條第二項第三款係約定為「乙方『在本行服務至上
        述期間屆滿』退休時於核算退休金時之年資計算應加計其在彰化銀行服務年
        資．．．」，而非約定為「乙方退休時於核算退休金時之年資計算應加計其
        在彰化銀行服務年資．．．」，故就本款約定文義而言，原告必須服務至兩
        造約定之七年期間屆滿退休時（被證一聘任契約書第一條及第三條第（二）
        項第（一）款約定參照），始得請求被告加計其在彰化銀行服務之年資，若
        倘因故中途離職者，則不得加計其在彰化銀行之服務年資。經查，本案原告
        並未於被告銀行服務滿七年，故依上開約定所示，其退休年資自不應加計其
        在彰化銀行之服務年資，合先說明。
    ２、次就現代營利企業之經營而言，淘汰不適任之經理人，本屬企業生存所必須
        ，並無任何不當，亦無任何疏失可言。經查被告高薪聘請原告作為專業經理
        人，本期待原告能以其專業知能，善加經營管理被告高雄分行，創造盈餘。
        詎原告自任職被告高雄分行五年以來，明顯經營不善，九十年上期營運虧損
        ，累計轉銷呆帳金額即達八千八百七十二萬五千元（90.10.30止），證券商
        高雄分行自八十六年十月至九十年四月裁撤虧損亦高達三千萬元以上，九十
        年十一月底逾期放款比率高達二二‧六七﹪，延滯授信比率達二四‧六六﹪
        ，經營績效明顯不佳（原告起訴狀所附被告總行中人事室字第八五七七號函
        參照），致被告銀行損失嚴重，被告不得已乃依民法第五百四十九條第一項
        終止兩造委任契約。故不論依企業經營角度而言；或依民法第五百四十九條
        第二項「當事人之一方，於不利他方之時期終止者，應負損害賠償責任。但
        因非可歸責於該當事人之事由，致不得不終止契約者，不在此限。」但書規
        定意旨所示，被告以原告經營明顯不善為由，終止兩造委任契約，並無具有
        可歸責之事由甚明，故原告自不得要求被告應加計其在彰化銀行服務之年資
        ，否則豈屬公平？
    ３、按依兩造聘任契約書第一條「．．．乙方保證至少於甲方公司『任職柒年以
        上』，不得任意離職。如有違反本契約逕行離職時，則不得申領退休金。」
        暨第三條第（二）項第（１）款「乙方於甲方公司服務『滿柒年後』，可申
        請退休。」規定觀之，無論就契約約定文義；或當事人真意而論，第三條第
        （二）項第（３）款規定「乙方在本行『服務至上述期間屆滿』退休時於核
        算退休金時之年資計算應加計其在彰化銀行服務年資．．．」所稱之『服務
        至上述期間屆滿』，其定義應僅指服務期間滿七年之情形，而不包括第三條
        第（二）項第（２）款所約定之中途離職，故本案原告服務未滿七年，卻主
        張兩造應依聘任契約書第三條第（二）項第（３）款約定，加計其在彰化銀
        行之服務年資，實屬無理。
    ４、次倘原告上開主張得以成立，則原告自任職被告銀行第一天起，即享有二十
        二年又七個月之退休年資，往後其只要不因跳蹧或貪瀆而離職（聘任契約書
        第三條第（二）項第（２）款參照），縱使未盡善良管理人之注意義務，或
        就任期間極短，卻因經營管理不善致遭被告終止契約，均可請求至少高達五
        百多萬元之退休金，若果爾，豈屬公平？又豈符合被告以年薪一百九十二萬
        元之高薪，聘請原告以七年之期間任職被告銀行作為專業經理人之原意？
    ５、況退步言之，第三條第（二）項第（２）款之中途離職，縱有是否應加計原
        告在彰化銀行服務年資之疑義，則該款規定「甲乙任何一方於七年內因『發
        生意外』，所導致乙方在服務期間不得不中途離職時，甲方仍同意乙方辦理
        退休。但乙方若跳蹧或貪瀆而離職時，不得請領退休金。」所稱之『發生意
        外』，亦應僅指不可歸責於雙方之不可抗力事由，而不包括可歸責於原告個
        人事由之經營不善。亦即倘離職之原因，係可歸責於原告之事由者，則原告
        仍不得請求加計其在彰化銀行之服務年資，始符規定。茲謹檢附原告任職經
        理之被告高雄分行歷年業務表現，清楚可見原告明顯經營不善，虧損大於盈
        餘。準此，被告以原告經營明顯不善為由，終止兩造委任契約，並無任何不
        當，亦無庸給付加計原告在彰化銀行服務年資之退休金甚明。
  （二）又退萬步言，依被告員工工作規則第五十七條規定「前條第一項退休金基數
        之標準，係指核准退休時一個月平均工資，有關平均工資定義依勞基法相關
        規定辦理。」，至所謂平均工資，依勞動基準法第二條第四款規定係指「平
        均工資：謂計算事由發生之當日前六個月內所得工資總額除以該期間之總日
        數所得之金額。」。另依勞動基準法第二條第三款「工資：謂勞工因工作而
        獲得之報酬；包括工資、薪金及按計時、計日、計月、計件以現金或實物等
        方式給付之獎金、津貼及其他任何名義之經常性給與均屬之。」暨其施行細
        則第十條「本法第二條第三款所稱之其他任何名義之經常性給與係指左列各
        款以外之給與：一、紅利。二、獎金：指年終獎金、競賽獎金、研究發明獎
        金、特殊功績獎金、久任獎金、節約燃料物料獎金及其他非經常性獎金。三
        、春節、端午節、中秋節給與之節金。．．．」規定觀之，計算平均工資時
        ，應將獎金及紅利等扣除。又查，被告雖承諾給付原告每年年薪總額一百九
        十二萬，惟上開金額係含括每月薪津、各項津貼及獎金等（聘任契約書第三
        條第（一）項參照），職是，原告計算平均工資時自應扣除上開勞動基準法
        施行細則第十條列舉之項目，且應依勞動基準法第二條第四款規定計算平均
        工資，始符規定。詎原告竟僅以年薪一百九十二萬除以十二個月，用以計算
        平均工資，顯有未合。經查，原告離職前六個月內所得工資總額為六二八、
        七八八元，故其一個月之平均工資應為一○四、七九八元，併予說明。
  （三）末查被告前於答辯（一）狀主張「經原告離職前六個月內所得工資總額為六
        二八、七八八元，故其一個月之平均工資為一○四、七九八元。」云云，惟
        經查被告員工規則第五十七條及勞動基準法第五十五條第二項規定，計算退
        休金基數之標準，係以核准退休時「一個月平均工資」為準，至所謂平均工
        資，依勞動基準法第二條第四款所定，應指退休之當日前六個月內所得工資
        總額除以該期間之總日數所得之金額，又法條僅稱「一個月」，而不稱「當
        月」，應依民法第一百二十三條第二項所定以三十日為「一個月」。經查原
        告係於九十年十二月三十一日離職，故原告之一個月平均工資應為一○二、
        五二○元〔其計算式為628788÷（31+31+30  +31+30+31）×30=102520〕，
        特此更正如上。
  （四）綜右所述，原告雖經營明顯不善，且僅任職被告銀行五年又七個多月，惟被
        告已給付退休金達一百五十三萬三千二百七十六元，故原告再起訴請求被告
        給付五百四十二萬六千六百二十四元，實屬無理且有違誠信。
  三、證據：提出聘任契約書影本乙份、員工薪資清冊影本六份、高雄分行歷年各項
      業務表現表影本乙份為證。
    理    由
一、原告主張：被告於民國八十五年四月十六日聘任原告為其高雄分行副理兼高雄分
    行籌備處主任。四月十八日到職起聘，原告應保證至少在被告公司任職柒年以上
    ，被告承諾應付原告每年薪資總額為新台幣一百九十二萬元，該金額含每月薪資
    、各項津貼、獎金，如原告服務未滿壹年時則依比率核算年薪（契約書第三條第
    一項第三款）。又退休上約定原告於被告公司服務滿七年後，可申請退休，但任
    何一方於七年內因發生意外，所導致原告在服務期間不得不中途離職時，被告仍
    同意原告辦理退休（契約書第三條第二項）。被告於九十年十二月二十六日以中
    人事室第八五七七號函知原告「任職高雄分行五年來，明顯經營不善，造成銀行
    損失，特函知自九十一年一月一日起終止與台端之聘任契約並辦理退休。」兩造
    間之委任契約於九十一年一月一日終止。依聘任契約書第三條第二項第三款約定
    ：「乙方在本行服務至上述期間屆滿退休時於核算退休金時之年資計算應加計其
    在彰化銀行服務年資（自民國六十二年十月起至離職日止）一併計算。」準此，
    原告之服務年資為二十八年又兩個月（六十二年十月起至九十年十二月三十一日
    止），依工作規則第五十六條核算為四三．五基數；月平均工資為十六萬元（
    0000000/12=160,000），退休金總額為六百九十六萬元（160,000*43.5=
    6960,000）被告同意給付一百五十三萬三千二百七十六元，尚欠五百四十二萬六
    千六百二十四元，被告拒不給付，爰依兩造於八十五年四月九日所立聘任契約，
    請求被告履行契約，應付原告退休金如訴之聲明所示等情。被告則以：原告未於
    被告銀行服務滿七年，故依約，其退休年資不應加計其在彰化銀行服務年資。又
    退萬步言，依被告員工工作規則第五十七條規定「前條第一項退休金基數之標準
    ，係指核准退休時一個月平均工資，有關平均工資定義依勞基法相關規定辦理。
    」，至所謂平均工資，依勞動基準法第二條第四款規定係指「平均工資：謂計算
    事由發生之當日前六個月內所得工資總額除以該期間之總日數所得之金額。」。
    另依勞動基準法第二條第三款「工資：謂勞工因工作而獲得之報酬；包括工資、
    薪金及按計時、計日、計月、計件以現金或實物等方式給付之獎金、津貼及其他
    任何名義之經常性給與均屬之。」暨其施行細則第十條「本法第二條第三款所稱
    之其他任何名義之經常性給與係指左列各款以外之給與：一、紅利。二、獎金：
    指年終獎金、競賽獎金、研究發明獎金、特殊功績獎金、久任獎金、節約燃料物
    料獎金及其他非經常性獎金。三、春節、端午節、中秋節給與之節金。．．．」
    規定觀之，計算平均工資時，應將獎金及紅利等扣除。又查，被告雖承諾給付原
    告每年年薪總額一百九十二萬，惟上開金額係含括每月薪津、各項津貼及獎金等
    （被證一第三條第（一）項參照），職是，原告計算平均工資時自應扣除上開勞
    動基準法施行細則第十條列舉之項目，且應依勞動基準法第二條第四款規定計算
    平均工資，始符規定。詎原告竟僅以年薪一百九十二萬除以十二個月，用以計算
    平均工資，顯有未合。經查，原告離職前六個月內所得工資總額計算其一個月之
    平均工資應為一○二、五二○元，原告雖經營明顯不善，且僅任職被告銀行五年
    又七個多月，惟被告已給付退休金達一百五十三萬三千二百七十六元，故原告再
    起訴請求被告給付五百四十二萬六千六百二十四元，實屬無理且有違誠信，其訴
    應無理由等語，資為抗辯。
二、查原告主張：被告於民國八十五年四月十六日聘任原告為其高雄分行副理兼高雄
    分行籌備處主任。四月十八日到職起聘，原告應保證至少在被告公司任職柒年以
    上，被告承諾應付原告每年薪資總額為一百九十二萬元，該金額含每月薪資、各
    項津貼、獎金，如原告服務未滿壹年時則依比率核算年薪（契約書第三條第一項
    第三款）。又退休上約定原告於被告公司服務滿七年後，可申請退休，但任何一
    方於七年內因發生意外，所導致原告在服務期間不得不中途離職時，被告仍同意
    原告辦理退休（契約書第三條第二項）。被告於九十年十二月二十六日以中人事
    室第八五七七號函知原告「任職高雄分行五年來，明顯經營不善，造成銀行損失
    ，特函知自九十一年一月一日起終止與台端之聘任契約並辦理退休。」兩造間之
    委任契約於九十一年一月一日終止之事實，已據其提出與所述相符之聘任契約書
    、被告總行中人事字第八五七七號函等為證，復為被告所不爭，原告之此部分主
    張為可採信。
三、又原告主張：依聘任契約書第三條第二項第三款約定：「乙方在本行服務至上述
    期間屆滿退休時於核算退休金時之年資計算應加計其在彰化銀行服務年資（自民
    國六十二年十月起至離職日止）一併計算。」準此，原告之服務年資為二十八年
    又兩個月（六十二年十月起至九十年十二月三十一日止），依工作規則第五十六
    條核算為四三．五基數；月平均工資為十六萬元（0000000/12=160,000），退休
    金總額為六百九十六萬元（160,000*43.5= 6960,000）被告同意給付一百五十
    三萬三千二百七十六元，尚欠五百四十二萬六千六百二十四元，被告拒不給付等
    情，並提出退休金計算明細表、申請書等為證，惟為被告所否認，並辯稱：原告
    未於被告銀行服務滿七年，故依約其退休年資不應加計其在彰化銀行服務年資；
    且如原告離職前六個月內所得工資總額計算其一個月之平均工資應為一○二、五
    二○元，原告僅任職被告銀行五年又七個多月，惟被告已給付退休金達一百五十
    三萬三千二百七十六元，故原告無權再要求給付退休金等語。經查：
    （一）按解釋意思表示，應探求當事人之真意，不得拘泥於所用之辭句。民法第
          九十八條定有文，又解釋私人之契約應通觀全文，並斟酌立約當時之情形
          ，以期不失立約人之真意。（最高法院十八年上字第一七二七號判例參照
          ）
    （二）查依兩造所訂之聘任契約書：一、工作期限：自民國八十五年四月十八日
          起乙方（指原告）保證至少於甲方公司（指被告）任職柒年以上，不得任
          意離職時，則不得申請退休金。三、（二）(1)乙方於甲方公司服務柒年後
          ，可申請退休。(2)甲乙任何一方於七年內因發生意外，所導致乙方在服務
          期間不得不中途離職時，甲方仍同意乙方辦理退休。但乙方若跳槽或貪瀆
          而離職時，不得請領退休金。由此可知，原告得辦理退休之情形有二，即
          原告於被告公司任職柒年以上，及原告除跳槽或貪瀆而離職原因外，於七
          年內因發生意外，所導致原告在服務期間不得不中途離職時，均可辦理退
          休。又專業經理人員無不為各商業機構或銀行所爭相聘用之對象，即會相
          對給予優厚之條件用以爭取人才，尤其以原告既為專業經理人員，其於彰
          化銀行服務年資（自六十二年十月起，見聘任契約書所載）迄於簽訂聘任
          契約書時即八十五年四月九日止，已有十二年餘之年資，被告若非給予優
          厚之條件的保障，則原告何致於到被告公司服務，而置自己已有之彰化銀
          行服務上開年資既得利益於不顧？故依兩造所訂之聘任契約書三、（二）
          之(3)雖稱「上述期間屆滿退休時」然從全文而觀之，所謂上述期間有二，
          即第一款所謂服務滿七年後，及第二款所指原告除跳槽或貪瀆而離職原因
          外，於七年內因發生意外，所導致原告在服務期間不得不中途離職時，可
          辦理退休之情形，始符合平等原則。是被告辯稱：原告未於被告銀行服務
          滿七年，故依約，其退休年資不應加計其在彰化銀行服務年資云云，並非
          可採。
    （三）又查原告其於退休時於核算退休金時之年資計算應加計其在彰化銀行服務
          年資（自民國六十二年十月起至離職日止）一併計算，已見前述，則原告
          之服務年資為二十八年又兩個月（六十二年十月起至九十年十二月三十一
          日止），原告主張：依工作規則第五十六條核算為四三．五基數；其每年
          薪金為一百九十二萬元，月平均工資為十六萬元（0000000/12=160,000）
          ，退休金總額為六百九十六萬元（160,000*43.5= 6960,000）被告同意
          給付一百五十三萬三千二百七十六元，尚欠五百四十二萬六千六百二十四
          元等情，被告對於原告退休應依被告之員工工作規則之相關規定一節並不
          爭執（參被告答辯一狀第二項所載），而依相關勞基法第五十五條第一項
          第一款原告以其上開服務年資核算為四三．五基數。雖被告抗辯：原告之
          計算退休金應依其平均工資，並應將獎金及紅利等扣除，原告之一個月平
          均工資應為一○二、五二○元云云。惟查，本件委任報酬依契約第三條約
          定係採年薪計算方式，即每年年薪總額為新台幣一百九十二萬元，上開金
          額含每月薪津、各項津貼、獎金，於原告任職中，被告固於每月支付一０
          四、七九八元，然不計公司當年度盈虧，每年給付原告之數額均補足一百
          九十二萬元，自聘任起至核准退休止，未曾增減給付額，故該一百九十二
          萬元係屬每年固定且經常性之給與，核與勞動基準法施行細則第十條列舉
          之項目，尚不相符，是被告此項抗辯自非可取。故原告主張：依工作規則
          第五十六條核算為四三．五基數；其每年薪金為一百九十二萬元，月平均
          工資為十六萬元，退休金總額為六百九十六萬元，被告同意給付一百五十
          三萬三千二百七十六元，尚欠五百四十二萬六千六百二十四元等情，自屬
          可採。
四、綜前所述，原告主張其退休金計算之服務年資應加計其在彰化銀行服務年資，核
    算為四三．五基數；其每年薪金為一百九十二萬元，月平均工資為十六萬元，退
    休金總額為六百九十六萬元，扣除被告同意給付一百五十三萬三千二百七十六元
    ，尚欠五百四十二萬六千六百二十四元，可堪採信。從而，原告依兩造之聘任契
    約，請求被告應給付原告退休金五百四十二萬六千七百二十四元及自起訴狀繕本
    送達翌日即九十一年四月二日起至清償日止按年息百分之五計算之利息，為有理
    由，應予准許。
五、兩造均陳明願供擔保，聲請宣告假執行、免為假執行，均核無不合，爰酌定相當
    擔保金額均准許之。
六、本件事證已臻明確，兩造其餘攻擊防禦方法，核與判決無影響，無庸一一論列，
    附此敘明。
據上論結：原告之訴為有理由，依民事訴訟法第七十八條、第三百九十條第二項、第
三百九十二條，判決如主文。
中　　　華　　　民　　　國　　九十一　　年　　　五　　　月　　　一　　　日
　　　　　　　　　　　　　　　　臺灣台中地方法院勞工法
~B法　　　官　張國華
右為正本係照原本作成
如對本判決上訴，須於判決送達後廿日內向本院提出上訴狀
中　　　華　　　民　　　國　　九十一　　年　　　五　　　月　　　六　　　日
~B法院書記官
